【裁判字號】    99,台非,89
【裁判日期】    990325
【裁判案由】    竊
【裁判全文】
最高法院刑事判決                九十九年度台非字第八九號
上  訴  人  最高法院檢察署檢察總長
被      告  甲○○
上列上訴人因被告竊案件，不服台灣台中地方法院中華民國九
十八年十一月十九日第一審確定簡易判決（九十八年度簡字第一
二一六號，起訴案號：台灣台中地方法院檢察署九十八年度偵字
第二三三二一號），認為違法，提起非常上訴，本院判決如下：
    主  文
原判決撤銷。
本件免訴。
    理  由
非常上訴理由稱：「按同一案件曾經判決確定者，應諭知免訴之
判決。刑事訴訟法第三百零二條第一款定有明文。查本件原判決
以被告甲○○於民國九十八年七月十六日凌晨四時許，在台中市
○○區○○路一段一三八巷一七號前，以自備鑰匙竊取周銘清所
有停放在該處前之牌照號碼JDY-九五六號重機車一部得手，供己
騎乘使用，判處被告竊盜罪刑，固非無見。惟被告所犯上開同一
犯行，業經台灣台中地方法院檢察署檢察官於九十八年七月二十
一日提起公訴，台灣台中地方法院於九十八年八月五日以九十八
年度簡字第八一０號判決判處竊盜罪刑，並於九十八年九月三日
確定在案。依首開說明，原審應為免訴之判決，乃竟誤為實體判
決，顯有適用法則不當之違背法令。爰依刑事訴訟法第四百四十
一條、第四百四十三條提起非常上訴，以資糾正。」等語。
本院按：案件曾經判決確定者，應諭知免訴之判決，刑事訴訟法
第三百零二條第一款定有明文。本件被告甲○○意圖為自己不法
之所有，於九十八年七月十六日凌晨四時許，在台中市○○區○
○路一段一三八巷一七號前，以自備鑰匙竊取周銘清所有停放在
該處前之牌照號碼JDY-九五六號重機車等情，業經台灣台中地方
法院檢察署檢察官於九十八年七月二十一日向台灣台中地方法院
提起公訴（九十七年度偵字第一七六四一號），並經該院於同年
八月五日以九十七年度簡字第八一０號判決論處被告犯竊盜罪刑
（處有期徒刑五月），併諭知易科罰金之標準，同年九月三日確
定在案，有該案起訴書、刑事判決影本及被告刑案資料查註紀錄
表附卷足憑。乃台灣台中地方法院檢察署檢察官就被告所犯上開
同一事實，復於同年十月二十三日向台灣台中地方法院起訴（九
十八年度偵字第二三三二一號），則被告所犯上開同一事實，既
經另案起訴在先，且已於九十八年九月三日判處罪刑確定在案，
原審法院於同年十一月十九日判決時，對該已另案重複起訴，並
經為科刑判決確定之同一案件，依法自應為免訴之判決，乃竟疏
未注意及此，重為科刑之實體判決，顯有判決適用法則不當之違
法。案經確定，且於被告不利，非常上訴意旨執以指摘，洵有理
由，應由本院將原判決撤銷，改判另為免訴諭知，以資救濟。
據上論結，應依刑事訴訟法第四百四十七條第一項第一款但書、
第三百零二條第一款，判決如主文。
中    華    民    國  九十九  年    三    月  二十五  日
                      最高法院刑事第十二庭
                          審判長法官  黃  一  鑫
                                法官  張  春  福
                                法官  林  勤  純
                                法官  李  錦  樑
                                法官  陳  國  文
本件正本證明與原本無異
                                      書  記  官
中    華    民    國  九十九  年    四    月    二    日
                                                       s

司法院資訊處製作；財團法人民間司法改革基金會備份。
